【裁判字號】    95,抗,76
【裁判日期】    950630
【裁判案由】    本票裁定
【裁判全文】
臺灣桃園地方法院民事裁定
抗  告  人  龍樹實業股份有限公司
法定代理人  乙○○
相  對  人  品岱股份有限公司
法定代理人  甲○○
上列抗告人與相對人間本票裁定事件，抗告人對於民國94年9 月
26日本院94年度票字第9263號裁定，提起抗告，裁定如下：
    主  文
抗告駁回。
抗告程序費用新臺幣壹仟元由抗告人負擔。
    理  由
一、按執票人向本票發票人行使追索權時，得聲請法院裁定後強
    制執行，票據法第123 條定有明文。又本票執票人，依上開
    規定，聲請法院裁定許可對發票人強制執行，係屬非訟事件
    ，此項聲請之裁定，及抗告法院之裁定，僅依非訟事件程序
    ，以審查強制執行許可與否，並無確定實體上法律關係存否
    之效力，如發票人就票據債務之存否有爭執時，應由發票人
    提起確認之訴，以資解決（最高法院57年度台抗字第76號判
    例參照）。
二、本件相對人主張：伊執有抗告人與鍾黃六妹、鍾年音共同簽
    發並免除作成拒絕證書之本票3 紙，除其中如附表編號3 之
    本票債權由相對人抵銷新臺幣（下同）1,412,000 元外，其
    餘本票債權於屆期時債務人均未依約履行債務，爰依票據法
    第123 條聲請裁定許可強制執行等情，已據提出本票為證據
    ，原裁定予以准許，即無不合。抗告人提起抗告並未具體指
    明原裁定有何違誤之處，又抗告人如係主張實體法律關係存
    否之爭執，因本件乃非訟程序不得就實體事項加以審究，仍
    應為許可強制執行之裁定，縱抗告人已對相對人另行提起確
    認系爭本票債權不存在之訴亦同，故本件抗告為無理由，應
    予駁回。
三、據上論結，本件抗告為無理由，依非訟事件法第21條第2項
    、第46條，民事訴訟法第495條之1第1項、第449條第1項、
    第78條、第95條，裁定如主文。
中    華    民    國    95    年    6     月    30    日
                  民事第一庭  審判長法  官  郭琇玲
                                    法  官  陳婉玉
                                    法  官  林曉芳
┌───────────────────────────────────────┐
│本票附表：至清償日止利息按週年利率百分之六計算                95年度抗字第76號│
├─┬──────┬─────────┬────┬──────┬─────┬──┤
│編│發  票   日 │  票  面  金  額  │到期日  │利息起算日  │ 票據號碼 │備考│
│號│            │   (新  台  幣)   │        │            │          │    │
├─┼──────┼─────────┼────┼──────┼─────┼──┤
│1 │91年12月6日 │6,000,000元       │未記載  │91年12月6日 │CH793575  │    │
├─┼──────┼─────────┼────┼──────┼─────┼──┤
│2 │91年12月6日 │2,000,000元       │未記載  │91年12月6日 │CH793574  │    │
├─┼──────┼─────────┼────┼──────┼─────┼──┤
│3 │91年12月6日 │5,000,000元       │未記載  │91年12月6日 │CH793551  │    │
└─┴──────┴─────────┴────┴──────┴─────┴──┘
以上正本係照原本作成。
本裁定除以適用法規顯有錯誤為理由，並經本院許可外，不得再
抗告。如提起再抗告，應於收受後10日內，向本院提出再抗告狀
，並繳納再抗告費新台幣1,000 元。
中    華    民    國    95    年    6     月    30    日
                                    書記官  葉菽芬


司法院資訊處製作；財團法人民間司法改革基金會備份。
